【裁判字號】    97,審訴,2346
【裁判日期】    971208
【裁判案由】    確認借貸關係不存在等
【裁判全文】
臺灣臺北地方法院民事裁定            97年度審訴字第2346號
原      告  甲○○
訴訟代理人  孫志堅律師
被      告  臺灣中小企業銀行股份有限公司
法定代理人  丙○○
被      告  乙○○
上列當事人間確認借貸關係不存在等事件，本院裁定如下：
    主  文
本件移送臺灣桃園地方法院。
    理  由
一按因不動產之物權或其分割或經界涉訟者，專屬不動產所在地
  之法院管轄；又按訴訟之全部或一部，法院認為無管轄權者，
  依原告聲請或依職權以裁定移送於其管轄法院，民事訴訟法第
  10條第1項、第28條第1項分別定有明文。
二原告起訴主張略以：
  (一)伊前於民國73年2 月23日以伊所有如附表所示不動產（下稱
    系爭土地），為向被告臺灣中小企業銀行股份有限公司（下
    稱臺灣中小企銀）借款之擔保，並設定新臺幣（下同）1,00
    0,000 元之本金最高限額抵押權，債務清償期依照各個債務
    契約所定清償日期，經登記在案。伊於74年間向臺灣中小企
    銀借款1,000,000 元，然伊已於84年前如數清償，系爭抵押
    權所擔保之債權已不存在，惟迄未辦理抵押權塗銷登記。
  (二)詎被告乙○○為向臺灣中小企銀借款，與訴外人游金菊分別
    於84年5月17日、91年9月20日，冒用伊名義於借據及契據條
    款變更契約之「連帶保證人」欄偽簽伊之署押和印文，游金
    菊犯共同行使偽造私文書罪，業經臺灣桃園地方法院以97年
    度訴字第345 號刑事判決判處有罪，同院亦以95年度訴字第
    904 號民事判決判命乙○○、游金菊就前開借款債務應連帶
    給付臺灣中小企銀1,417,110 元，伊自不須就乙○○對臺灣
    中小企銀之前開借款債務負連帶保證人之責任。惟臺灣中小
    企銀竟復以乙○○上開借款未償，伊應負連帶清償責任為由
    ，向臺灣桃園地方法院聲請拍賣系爭土地。
  (三)該最高限額抵押權設定繼續存在於系爭土地上，已影響其所
    有權之完整，爰請求確認伊就臺灣中小企銀與乙○○間上開
    借據及契據條款變更契約之連帶保證債務關係均不存在，另
    依民法第767 條規定，請求臺灣中小企銀塗銷該抵押權設定
    登記等語。
三查原告係依物上請求權請求被告塗銷系爭土地上之抵押權設定
  登記，自係因不動產之物權涉訟，而應專屬不動產所在地之臺
  灣桃園地方法院管轄。至其另請求確認連帶保證債務不存在之
  訴，雖不在專屬管轄之列，然此訴與前開之訴密切相關，不宜
  與之割裂分由不同法院管轄，是應一併由臺灣桃園地方法院管
  轄。茲原告向無管轄權之本院起訴，顯有違誤，爰依前開法條
  所定，依職權將本件訴訟移送至該管法院。
四依民事訴訟法第28條第1項，裁定如主文。
中    華    民    國    97    年    12    月    8    日
                  民事第六庭    法  官  陳婷玉
以上正本係照原本作成
如對本裁定抗告須於裁定送達後10日內向本院提出抗告狀，並繳
納抗告費新臺幣1,000元
中    華    民    國    97    年    12    月    8    日
                                書記官  曾靖雯
附表：
┌─┬──────────────────┬──┬──┬──────┬───┐
│土│    土     地     標      示        │    │    │  面    積  │ 權利 │
│  ├───┬────┬───┬─────┤地號│地目│            │      │
│  │ 縣市 │鄉鎮市區○  段  ○   ○段   │    │    │（平方公尺）│ 範圍 │
│  ├───┼────┼───┼─────┼──┼──┼──────┼───┤
│地│桃園縣│ 新屋鄉 ○○○段│甲頭厝小段│1276│ 田 │    1988    │ 全部 │
└─┴───┴────┴───┴─────┴──┴──┴──────┴───┘


司法院資訊處製作；財團法人民間司法改革基金會備份。
